【裁判字號】    92,訴,1116
【裁判日期】    920821
【裁判案由】    給付貨款
【裁判全文】
臺灣臺南地方法院民事判決  九十二年度訴字第一一一六號
    原      告  國產實業建設股份有限公司
    法定代理人  甲○○
    訴訟代理人  乙○○
    被      告  丙○○
    訴訟代理人  丁○○
右當事人間請求給付貨款事件，本院判決如左：
    主    文
原告之訴及假執行之聲請均駁回。
訴訟費用由原告負擔。
    事    實
一、原告方面：
（一）聲明：
    一被告應給付原告新台幣貳佰貳拾萬柒仟柒佰玖拾元及自支付命令送達之翌日
      起至清償日止按年息百分之五計算之利息。
    二訴訟費用由被告負擔。
    三第一項判決原告願供擔保請准予宣告假執行。
（二）陳述：
    一緣被告丙○○前就「旅館新建工程」之需要向原告購買預拌混凝土，有訂貨單
      為憑，原告於依約送貨後其貨款尚有新台幣貳佰貳拾萬柒仟柒佰玖拾元未為
      清償，此有訂貨單一份、請款明細單四紙可證，該筆貨款迭經向被告催償，均
      無結果。
    二按「買受人對於出賣人，有交付約定價金及受領標的物之義務」，民法第三百
      六十七條定有明文，本件原告已依約交貨，則被告自有給付該貨款之義務。
（三）證據：提出預拌混凝土訂貨單一份、請款明細單四紙一份為證，並聲請傳訊證
            人魯軒彰、吳東軒。
二、被告方面：
（一）聲明：求為判決如主文所示。
（二）陳述：
    一被告否認原告所提出訂貨單之真正，被告與原告間並未成立任何買賣契約：按
      原告提出於買方欄中蓋有被告印章之預拌混凝土訂貨單（以下簡稱「系爭訂貨
      單」）乙紙，指稱兩造間成立買賣契約，並據此為本案貨款之請求，惟被告從
      未親自或授權任何第三人於系爭訂貨單上蓋章，亦從未與原告公司洽談任何有
      關預拌混凝土買賣事宜亦否認有，故系爭訂貨單係在被告完全不知情的情況下
      由原告片面製作而成，被告完全否認系爭訂貨單之真正，原告竟公然執此偽造
      之訂貨單濫行請求，已涉嫌觸犯刑法偽造文書等罪，被告就原告及相關人員該
      等不法行為，亦將依法提出刑事告訴，以懲不法。
    二既然原告所提出用以證明買賣關係存在之訂貨單涉嫌偽造，爰請  鈞院調查下
      列事項，以發現真實：
      (一)原告究係與何人洽談本件預拌混凝土買賣事宜？為何系爭訂貨單上會蓋有被
        告之印章？
      (二)系爭訂貨單上之買方連帶保證人為雲軒工程有限公司，則該公司係受何人之
        委託且為何同意擔任買方連帶保證人？
      (三)原告於起訴狀中指稱其已依約送貨，則原告送貨之對象為何？
    三綜上所述，原告所提出之訂貨單既屬偽造，且兩造間從未成立任何預拌混凝土
      買賣契約，則原告起訴請求被告支付買賣價金顯然無據。
三、本院依聲請傳訊證人魯軒彰、吳東軒
    理    由
一、得心證之理由：
  （一）原告主張之前揭事實，固據其提出與所述相符之預拌混凝土訂貨單一份、請
        款明細單四紙一份為證為證。被告則否認有與原告有若何買賣關係存在，亦
        否認有若何授權任何第三人於系爭訂貨單上蓋章，亦從未與原告公司洽談任
        何有關預拌混凝土買賣事宜。
  （二）當事人主張有利於己之事實者，就其事實有舉證之責任，民事訴訟法第二百
        七十七條訂有明文。原告雖提出預拌混凝土訂貨單主張被告有訂購預拌混凝
        土，但既為被告所否認，自應由原告就兩造間之買賣契約存在舉證，雖原告
        舉證人魯軒彰為證，而證人魯軒彰證述略稱；「合約是我去簽的，與吳東軒
        所簽，說要蓋賓館，發票要開給丙○○，我說要丙○○同意後到我們公司蓋
        章完成合約手續，過幾天他就拿資料到公司，表明已經過丙○○同意，後來
        都是以丙○○名義出貨，貨也是送到丙○○的土地，但沒有與丙○○接洽過
        ，吳東軒說他要替丙○○付款，因為吳東軒已經拒絕往來，所以找丙○○付
        款。」（92.7.24言詞辯論筆錄）由證人魯軒彰之證詞並不能為原告有利之
        證據。嗣經訊據證人吳東軒結證；「現經營土木業，認識魯軒彰，是向他買
        混凝土，預拌混凝土訂貨單是我向原告公司訂購，我向魯軒彰表示我會付款
        ，丙○○的印章是我們公司所刻，沒有向魯軒彰表示代理丙○○購買，丙○
        ○的印章是我指示會計所刻，丙○○的身分證影本由建築師那裡來的，沒經
        過丙○○授權。」由上開證詞顯見與被告無關，況查，依常情，在全未照會
        當事人情況下，理應向當事人稍加求證，而魯軒彰卻捨此而不為，又在因答
        應付款之人拒絕往來後請求被告付款，被告辯稱預拌混凝土訂貨單非其所簽
        訂應可採信。
  （三）綜上所述，原告既未能舉證證明其所主張之事實，則其主張依據買賣關係，
        請求被告給付貨款及遲延利息，即無理由，應予駁回。原告既受敗訴判決，
        其假執行之聲請即失所依據，應併予駁回。
二、因本案事證已臻明確，兩造其餘主張陳述及所提之證據，均毋庸再予審酌，附此
    敘明。
三、結論：原告之訴為無理由，依民事訴訟法第七十八條判決如主文。
中      華      民      國    九十二    年      八      月      二十一  日
                                臺灣臺南地方法院民事第一庭
~B法      官  何清池
右為正本係照原本作成
如對本判決上訴，須於判決送達後廿日內向本院提出上訴狀
中      華      民      國    九十二    年      八      月      二十二  日
~B法院書記官  謝國欽


司法院資訊處製作；財團法人民間司法改革基金會備份。
